臺灣臺南地方法院臺南簡易庭民事判決
111年度南小字第1698號
原      告  馨琳揚企管顧問有限公司

法定代理人  唐明良
訴訟代理人  林麗芬
            黃楠傑
送達代收人  葉俞萍
被      告  楊旭祿
上列當事人間請求給付電信費事件，本院於民國111年11月10日
言詞辯論終結，判決如下：
    主      文
被告應給付原告新臺幣貳萬伍仟肆佰貳拾陸元，及自民國105年3
月11日起至清償日止，按週年利率百分之五計算之利息。
訴訟費用新臺幣壹仟元由被告負擔。
本判決得假執行。
    事實及理由
一、按訴狀送達後，原告不得將原訴變更或追加他訴，但擴張或
    縮減應受判決事項之聲明者，不在此限，民事訴訟法第255
    條第1項第3款定有明文。本件原告起訴時原聲明為「被告應
    給付原告新臺幣（下同）30,058元，及自民國105年3月11日
    起至清償日止，按年息百分之5計算之利息。」；嗣於111年
    11月1日以民事準備書狀捨棄電信費部分，變更聲明為「被
    告應給付原告25,426元，及自105年3月11日起至清償日止，
    按週年利率百分之五計算之利息。」，核屬減縮應受判決事
    項之聲明，揆諸首揭規定，應予准許。
二、原告起訴主張：被告於104年5月12日起向訴外人台灣之星電
    信股份有限公司（更名前為「威寶電信股份有限公司」，以
    下簡稱台灣之星公司）申請租用門號0000000000號之行動電
    話服務，雙方陸續簽訂行動寬頻業務申請書及專案同意書。
    詎被告自105年3月10日起即未依約繳納電信費，共積欠電信
    費4,632元及提前終止契約應付補償金25,426元，共計30,05
    8元，屢經催討，均置之不理；嗣台灣之星公司於109年5月1
    9日將本件債權讓與原告。又本件電信費用4,632元已罹於消
    滅時效，本件僅請求提前終止契約應付之補償金共計25,426
    元（以下簡稱系爭違約金）。為此，依行動電話服務契約及
    債權讓與之法律關係提起本件訴訟，並聲明求為判決如主文
    第1項所示。
三、被告則以：不同意原告的請求，這個電話費是我兒子使用的
    ，不是我用的，電話費也已經繳納一半左右，後來沒有繼續
    繳納沒有錯，因為我兒子的門號因案被警察沒收，我也不知
    道怎麼處理；這些費用已經超過兩年，而且都沒有使用，不
    應該計算等語，資為抗辯。
四、得心證之理由：
（一）原告主張之事實，業據其提出經濟部函、債權讓與證明書
      、債權讓與通知書暨郵件回執、台灣之星號碼可攜服務申
      請書、代辦委託書、專案同意書及電信費用帳單影本為憑
      。而被告並不否認申請使用系爭電話門號及積欠系爭違約
      金，堪信原告主張為真實。
（二）按已發生之違約金並非民法第146條所稱之從權利，其請
      求權與原本請求權各自獨立，消滅時效亦分別起算，原本
      請求權雖已罹於消滅時效，已發生之違約金請求權並不因
      而隨同消滅（最高法院97年度台上字第477號判決意旨參
      照）。而按違約金既非定期給付之債務，與民法第126條
      所規定之性質不同，其時效為15年而非5年，亦無民法第1
      45條第2規定之適用（最高法院98年度台上字第911號裁判
      意旨、107年度第3次民事庭會議決議可資參照）。
（三）本件原告請求之系爭違約金，係電信公司於訂約時提供專
      案手機，使用戶得於申辦門號時，即可用優惠價格取得手
      機，為限制用戶取得專案手機後，於短時間內隨意終止契
      約，或累計已繳納之電信費金額不多，使電信公司賺取的
      電信費利益，甚至低於其低價出售或贈與手機之成本，受
      有用戶債務不履行所致的損害，故事先約定用戶違約（即
      違反契約條款）時，需補償一定之金額，此應屬賠償總額
      預定性之違約金，而非電信公司提供電信服務之代價，依
      前揭說明，自無民法第127條第8款規定之適用，其消滅時
      效期間應為15年。而本件被告自105年3月10日起即違約未
      繳納電信費，至原告於111年7月21日提起本件訴訟，尚未
      逾15年違約金之消滅時效。是被告以系爭違約金經過2年
      不應計算云云（應係抗辯時效），拒絕給付系爭違約金25
      ,426元，自不足採。
（四）從而，原告依行動電信服務契約及債權讓與之法律關係，
      請求被告給付25,426元，及自105年3月11日起至清償日止
      ，按週年利率百分之五計算之利息，為有理由，應予准許
      。
五、按訴訟費用，由敗訴之當事人負擔；又小額事件第一審法院
    為訴訟費用之裁判時，應確定其費用額；民事訴訟法第78條
    、第436條之19第1項分別定有明文。經核本件訴訟費用額為
    1,000元（即第一審裁判費），而原告之請求為有理由，爰
    確定被告應負擔之訴訟費用額如主文第2項所示。
六、本件係就民事訴訟法第436條之8第1項規定之小額訴訟事件
    所為被告敗訴之判決，依民事訴訟法第436條之20之規定，
    應依職權宣告假執行。
七、據上論結，原告之訴為有理由，依民事訴訟法第436條之23
    、第436條第2項、第436條之19第1項、第78條、第436條之2
    0，判決如主文。
中　　華　　民　　國　　111 　年　　11　　月　　24　　日
  　                    臺灣臺南地方法院臺南簡易庭
                              法  官  王 獻 楠
以上正本證明與原本無異。　　
如不服本判決，應於送達後20日內，向本院提出上訴狀並表明上
訴理由，如於本判決宣示後送達前提起上訴者，應於判決送達後
20日內補提上訴理由書（須附繕本）。對於小額程序之第一審判
決之上訴，非以其違背法令之理由，不得為之。且上訴狀內應記
載表明（一）原判決所違背之法令及其具體內容。（二）依訴訟
資料可認為原判決有違背法令之具體事實者。
中　　華　　民　　國　　111 　年　　11　　月　　24　　日
                              書記官  蕭 雅 文